臺灣高等法院刑事裁定
109年度聲字第2643號
聲  請  人  
即  被  告  許佑剛



上列聲請人即被告因詐欺等案件（本院109年度上訴字第972號）
，聲請具保停止羈押，本院裁定如下：
    主  文
聲請駁回。 
    理  由
一、聲請意旨略以：聲請人即被告許佑剛（下稱被告）於羈押期
    間檢討所為並深感懊悔，不想讓人生有更多污點，所以會記
    取教訓，重新規劃人生藍圖。被告希望在服刑期間中充實知
    識加以學習，能在未來考取房仲證照擔任房仲工作，因為房
    子可以帶給人一個溫暖的家。此次被告得與所有被害人和解
    、支付和解金及聘請律師暨羈押期間之開銷等，都是父母所
    給予，致使家中存款所剩無幾，被告知道不能再讓父母傷心
    難過，所以希望可以在服刑前以新臺幣30萬元具保停止羈押
    ，返家協助經濟狀況及安頓父母親，並讓母親願意就醫治療
    穩定病情云云。
二、按被告及得為其輔佐人之人或辯護人，得隨時具保，向法院
    聲請停止羈押，刑事訴訟法第110條第1項定有明文。又羈押
    之目的，在於保全刑事偵查、審判及刑之執行，或預防被告
    反覆實行特定犯罪；被告有無繼續羈押之必要，事實審法院
    本得斟酌訴訟進行程度及其他一切情形而為認定，故受羈押
    之被告除確有刑事訴訟法第114條所列情形之一，經具保聲
    請停止羈押不得駁回外，如以其他原因聲請具保停止羈押，
    其應否准許，事實審法院自有認定裁量之權（最高法院46年
    台抗字第6號判例意旨、107年度台抗字第795號裁定意旨參
    照）。再者，刑事訴訟法第101條之1所定之預防性羈押，係
    因考慮該條所列各款犯罪，一般而言，對於他人生命、身體
    、財產有重大之侵害，對社會治安破壞甚鉅，而其犯罪性質
    ，從實證經驗而言，犯罪行為人大多有一而再、再而三反覆
    為之的傾向，故為避免此種犯罪型態之行為人，在同一社會
    環境條件下，再次興起犯罪之意念而再為同一之犯罪，因此
    透過拘束其身體自由之方式，避免其再犯，是法院依該條規
    定決定是否應予羈押時，並不須有積極證據，足認其確實準
    備或預備再為同一之犯罪，而僅須由其犯罪之歷程觀察，其
    於某種條件下已經多次犯下該條所列之罪行，而該某種條件
    ，現在正存在於被告本身或其前犯罪之外在條件並未有明顯
    之改善，而可使人相信在此等環境下，被告有可能再為同一
    犯罪之危險，即可認定有反覆實行該條犯罪之虞（最高法院
    103年度台抗字第39號裁定意旨參照）。
三、經查：
  ㈠被告因犯詐欺等案件，前經臺灣士林地方檢察署檢察官提起
    公訴、移送併案及追加起訴，被告對於其涉犯詐欺等犯行，
    坦承不諱（惟對於洗錢防制法部分為無罪答辯），並有同案
    被告龔家維、被害人等人證述明確，復有相關書證、物證在
    卷可佐，並經原判決（即臺灣士林地方法院108年金訴字第1
    67號判決）認被告犯三人以上共同詐欺取財罪，共13罪，而
    於民國109年2月19日判處被告應執行有期徒刑6年。被告不
    服原判決，提起上訴，經本院值班法官於109年3月18日訊問
    後，認其犯罪嫌疑重大，有事實足認有反覆實施同一犯罪之
    虞，非予羈押，顯難進行審判，而依刑事訴訟法第101條之1
    第1項規定，依法執行羈押，並經本院裁定自109年6月18日
    起延長羈押1次在案。
　㈡被告涉犯刑法第339條第1項、第339條之4第1項第2款之犯罪
    嫌疑確屬重大，已如前述，是本件確具羈押要件；且依照被
    告之犯罪歷程及方式，顯係有系統加入犯罪集團，並有精密
    的組織分工，詐欺對象亦為不特定之人，具廣泛性，其犯罪
    方法概屬反覆對不特定之可能詐騙對象實施犯罪，以此詐欺
    犯罪之性質，自實證經驗而言，犯罪行為人大多有一而再、
    再而三反覆為之的傾向，且被告之客觀外在條件並未有明顯
    之改變，本案亦未確定，足使人相信於此等環境下，被告有
    再為同一犯罪之危險，自足認有反覆實施詐欺取財犯罪之虞
    ，具有羈押原因，觀諸卷內資料亦難認被告確無再次參與犯
    罪之動機、或參與其他詐騙集團之可能性存在。
　㈢再查，被告涉嫌夥同詐欺集團成員為本件加重詐欺等犯行，
    短時間內即對高達13位被害人實行加重詐欺犯行，詐騙金額
    非微，其所為已屬對於他人財產之重大侵害，而就被告之犯
    罪性質、歷程及條件觀察，容有反覆參與加重詐欺犯罪之高
    度可能，於此情況下若任令被告具保在外，足使通常有理性
    之人相信被告有再為加重詐欺犯罪之蓋然性甚高，而有事實
    足認其有反覆實行同一犯罪之虞，自該當於刑事訴訟法第10
    1條之1第1項之羈押原因。衡諸本案情節、國家刑事司法權
    之有效行使、公共利益維護、被告人身自由私益及防禦權受
    限制程度等情，經斟酌比例原則，自有對被告實行預防性羈
    押之必要，實無從以具保或其他侵害人身自由較輕微之方式
    取代羈押。至被告上揭所稱人生規劃、於停止羈押期間工作
    賺取生活費用減輕家中經濟負擔、陪伴照顧母親並穩定母親
    病情云云，或屬刑罰酌量事由，核與前開羈押原因及必要性
    之判斷無涉，被告據此聲請具保停止羈押，亦無可採。
四、綜上所述，被告聲請具保停止羈押為無理由，且本件復無刑
    事訴訟法第114條所規定如經聲請具保停止羈押不得駁回之
    情事，故其聲請應予駁回。
中　　華　　民　　國　　109 　年　　7 　　月　　9 　　日
                  刑事第十五庭  審判長法　官  劉興浪
                                      法　官  林怡秀
                                      法　官  古瑞君
以上正本證明與原本無異。
如不服本裁定，應於收受送達後五日內向本院提出抗告狀。
                                      書記官  林君縈
中　　華　　民　　國　　109 　年　　7 　　月　　10　　日